【裁判字號】    98,上訴,1740
【裁判日期】    980430
【裁判案由】    毒品危害防制條例
【裁判全文】
臺灣高等法院刑事判決                98年度上訴字第1740號
上  訴  人
即  被  告  甲○○
上列上訴人因毒品危害防制條例案件，不服臺灣板橋地方法院
98年度訴字第270號，中華民國98年2月27日第一審判決（起訴案
號：臺灣板橋地方法院檢察署97年度毒偵字第8819號），提起上
訴，本院判決如下：
    主  文
上訴駁回。
    理  由
一、按刑事訴訟法第350條、第361條、第362條、第367條規定，
    不服地方法院之第一審判決而上訴者，須提出上訴書狀，並
    應敘述具體理由，為上訴必備之程式；其所提出之書狀未敘
    述上訴理由，或僅曾以言詞陳述上訴理由者，均應於上訴期
    間屆滿後20日內補提理由書於第一審法院。倘上訴人已提出
    上訴理由，但所提非屬具體理由者，應由第二審法院以上訴
    不合法律上之程式，判決駁回之。而所謂具體理由，必係依
    據卷內既有訴訟資料或提出新事證，指摘或表明第一審判決
    有何採證認事、用法或量刑等足以影響判決本旨之不當或違
    法，而構成應予撤銷之具體事由，始克當之；倘僅泛言原判
    決認定事實錯誤、違背法令、量刑失之過重或輕縱，而未依
    上揭意旨指出具體事由，或形式上雖已指出具體事由，然該
    事由縱使屬實，亦不足以認為原判決有何不當或違法者，皆
    難謂係具體理由，俾與第二審上訴制度旨在請求第二審法院
    撤銷、變更第一審不當或違法之判決，以實現個案救濟之立
    法目的相契合，並節制濫行上訴。
二、經查：本件原判決以上訴人即被告甲○○之自白、卷附之臺
    灣尖端先進生技醫藥股份有限公司之濫用藥物檢驗報告、扣
    案之注射針筒1只為據，認定被告有第一級毒品海洛因之犯
    行，並審酌被告之前曾受有期徒刑執行完畢後，5年內故意
    再犯本件有期徒刑以上刑之罪，有累犯之加重事由，且被告
    有多次施用毒品不思悔改，品行不端，意志力薄弱，其施用
    毒品經強制戒治後，仍無法斷絕施用毒品惡習，若非將其處
    以較長之刑期，與社會上毒品來源隔離，使其能深自反省，
    斷絕與毒品之接觸，不足以助其戒絕毒癮並懲其所犯，及被
    告犯罪後坦承犯行，態度良好等一切情狀，量處有期徒刑8
    月等情，均已詳敘所憑證據、認定理由及量刑依據。從形式
    上觀察，原判決並無認定事實錯誤、量刑瑕疵或違背法令之
    情形可言。被告提起上訴，所提書狀敘明上訴理由雖以：原
    判決昧於事實，任意推定犯罪事實，對被告之證據漏而不審
    ，殊難甘服，且被告坦承犯行，態度良好，請從輕量刑云云
    。被告上訴雖以原審判決對被告之證據漏而不審，惟被告於
    原審已坦承犯行，並無提出調查證據之請求，對檢察官起訴
    之事實亦坦承不諱，難認原判決有被告主張之情形。且原判
    決已審酌刑法第57條所列事項之理由，被告以其有悔意等前
    審已審酌事由，請求減輕其刑云云，非但空泛無據，且未指
    摘原判決關於認定事實、適用法律及量刑等項，有何具體違
    法或不當之情狀。揆諸上開說明，自非屬得上訴第二審之具
    體事由，因認本件上訴不合上訴之法定要件，應予駁回，並
    不經言詞辯論為之。
據上論斷，應依刑事訴訟法第367條前段、第372條，判決如主文
。
中    華    民    國    98    年    4     月    30    日
                  刑事第二庭審判長法  官  洪光燦
                                  法  官  李麗玲
                                  法  官  林恆吉
以上正本證明與原本無異。
如不服本判決，應於收受送達後十日內向本院提出上訴書狀，其
未敘述上訴之理由者並得於提起上訴後十日內向本院補提理由書
（均須按他造當事人之人數附繕本）。「切勿逕送上級法院」。
                                  書記官  陳盈璇
中    華    民    國    98    年    4     月    30    日


司法院資訊處製作；財團法人民間司法改革基金會備份。
